【裁判字號】    97,抗,55
【裁判日期】    970430
【裁判案由】    本票裁定
【裁判全文】
臺灣桃園地方法院民事裁定                97年度抗字第55號
抗  告  人  甲○○
上列抗告人因與相對人科建管理顧問股份有限公司間本票裁定事
件，對於民國97年1 月23日本院簡易庭97年度司票字第566 號裁
定提起抗告，本院裁定如下：
    主  文
抗告駁回。
抗告程序費用新台幣壹仟元由抗告人負擔。
    理  由
一、按本票執票人向發票人行使追索權時，得聲請法院裁定後強
    制執行，票據法第123 條定有明文。又本票執票人，依上開
    規定，聲請法院裁定許可對發票人強制執行，係屬非訟事件
    ，此項聲請之裁定，及抗告法院之裁定，僅依非訟事件程序
    ，以審查強制執行許可與否，並無確定實體上法律關係存否
    之效力，如發票人就票據債務之存否有爭執時，應由發票人
    提起確認之訴，以資解決，最高法院57年台抗字第76號判例
    ，可資參照。
二、抗告意旨略以：(一)抗告人於民國94年2 月中旬至相對人公司
    （下稱相對人）應徵環工顧問師助理乙職，相對人總裁翁耀
    林告知試用期3 個月，工作性質為環工顧問師助理，工作地
    點為廣東省東莞市（下稱東莞市）。抗告人於同年3 月15日
    報到時，相對人始告知係先以科全公司員工試用，試用期滿
    再轉回相對人，並強制要求抗告人必須立即簽署新台幣（下
    同）50萬元之本票，本票日期為空白，然兩造並無實際金錢
    上之債權關係。(二)抗告人於相對人任職1 年多期間，未屆試
    用期滿，即正式工作，且調動頻繁，又身兼數職，工資亦極
    不合理，茲說明如下：1.94年5 月間，抗告人試用未屆期滿
    ，即將抗告人調至東莞市正式工作；2.95年3 月因蘇州缺環
    工顧問師，逕將抗告人調至蘇州任職；3.同年4 月間，逕將
    抗告人調回廣州擔任業務主管，身兼兩職，令抗告人身心疲
    憊；4.同年9 月因北京分公司業務不彰，將抗告人調至北京
    ；5.同年11月將抗告人調至東莞擔任助理顧問師；6.同年12
    月25日將抗告人調回台灣桃園任職；7.96年1 月將抗告人調
    至科全公司高雄分公司推廣健康塗料，擔任業務部副理，惟
    抗告人已不具顧問師身分，其先前所簽員工任用同意書及本
    票，均已失效。抗告人遂於同年3 月辭職獲准，並辦妥交接
    手續始離職。按憲法明定保障人民之生存權、工作權等，抗
    告人不應因工作而負債，爰依法提起抗告等語。並聲明：原
    裁定廢棄。
三、相對人於原審主張其執有抗告人簽發免除作成拒絕證書之本
    票1 紙，內載金額為50萬元，詎經提示後尚有如原裁定主文
    所示之本金未獲清償之事實，業據其提出本票1 紙為證，本
    院審核上開本票其形式上絕對必要記載事項俱屬齊全，又付
    款地桃園市○○街66號6 樓，核屬本院轄區，雖未記載到期
    日，惟依票據法第120 條第2 項規定，視為見票即付，原裁
    定准予強制執行，於法並無不合。抗告人上開抗辯，核屬實
    體上法律關係存否之爭執，縱令屬實，依首開說明，仍應由
    抗告人另行起訴解決，並非本件非訟程序所得審究。抗告意
    旨指摘原裁定不當，求予廢棄，為無理由，應予駁回。
四、依非訟事件法第46條、第21條第2 項、第24條第1 項、民事
    訴訟法第495 條之1 第1 項、第449 條第1 項、第95條、第
    78 條 ，裁定如主文。
中    華    民    國    97    年    4     月    30    日
                  民事第二庭  審判長法官  劉克聖
                              法      官  呂仲玉
                              法      官  張金柱
不得再抗告。
以上正本證明與原本無異。
中    華    民    國    97    年    5     月     2    日
                              書  記  官  黃珮娟


司法院資訊處製作；財團法人民間司法改革基金會備份。
